Inventaris van het archief van het Ministerie van Binnenlandse Zaken: Bureau Juridisch Adviseur, (1950) 1954-1969
Nationaal Archief, Den Haag
Ministerie van Binnenlandse Zaken: Bureau Juridisch Adviseur
BiZa / Juridisch Adviseur
1950-1969
merendeel 1954-1969
B24503
3.00 meter; 83 inventarisnummers.
Normale geschreven, getypte en gedrukte documenten, geen bijzondere handschriften
Nationaal Archief, Den Haag
Ministerie van Binnenlandse Zaken, Bureau Juridische Adviseur
Het archief van het bureau van de Juridische Adviseur bevat archiefbescheiden van tal van terreinen waarover advies werd gegeven zoals openbare orde en veiligheid (bijvoorbeeld economische aangelegenheden en eigendom en bezit), overheidspersoneel (bijvoorbeeld stukken betreffende de standpuntbepaling inzake toekenning van de bevoegdheid van ambtenaren van ministeries om namens de minister stukken te ondertekenen) en de inrichting en organisatie van het openbaar bestuur (bijvoorbeeld verhouding tussen Kerk en Staat, internationale verdragen en overeenkomsten en hoge staatscolleges en staatsambten).
Archiefvorming
Geschiedenis van de archiefvormer
Bij ministeriële beschikking van 20 november 1954 nr. V 49471 werd met ingang van 1 december 1954 de afdeling Wetgeving en Juridische Zaken opgeheven, waarbij de taken werden overgedragen aan de afdeling Binnenlands Bestuur.
De voormalige chef van de afdeling Wetgeving en Juridische Zaken, mr.J. Riphagen, werd benoemd tot Juridisch Adviseur bij het ministerie van Binnenlandse Zaken.
Hoewel de taken van Juridisch Adviseur niet vermeld staan in de bovengenoemde beschikking of de geraadpleegde Staatsalmanakken voor het Koninkrijk der Nederlanden over de periode 1954-1969 valt toch met enige zekerheid te stellen dat de taken vooral bestonden uit interne advisering alsmede het optreden naar buiten zoals interdepartementaal overleg en commissie-werkzaamheden.
Bij ministeriële beschikking van 1 november 1955 nr. U 6595 werd de directeur van de afdeling Binnenlands Bestuur aangewezen als Algemeen Adviseur voor Juridische Vraagstukken. Onder de Algemeen Adviseur ressorteerden voortaan de Juridische Adviseur en plaatsvervanger. Bij afwezigheid van de directeur van de afdeling Binnenlands Bestuur trad de Juridisch Adviseur op als plaatsvervangend Algemeen Adviseur voor Juridische Vraagstukken.
Bij ministeriële beschikking van 26 september van 1960 nr. U 2178 werd de beschikking van 1 november 1955 ingetrokken en werd de Juridisch Adviseur als staffunctionaris rechtstreeks onder de Secretaris-Generaal geplaatst in plaats van onder de Algemeen Adviseur voor Juridische Vraagstukken.
Toen de afdeling Grondwetszaken bij ministeriële beschikking in 1963 nr. U 1917 werd ingesteld werden de Juridisch Adviseur en de tot diens bureau behorende ambtenaren ook bij de werkzaamheden van de opgerichte afdeling betrokken.
Bij ministeriële beschikking van 1980 nr. CF 80/U 1 werd het bureau Juridisch Adviseur opgeheven en opgenomen in de Stafafdeling Constitutionele Zaken en Wetgevingsaangelegenheden.
Organisatie-schema behorende bij het bureau Juridisch Adviseur:
Lijst met namen van personen, werkzaam bij het bureau Juridisch adviseur in de periode 1954-1969
Brückel, dr. A.J.W. assistent juridisch adviseur 1954-1957
Jeukens, mr. H.J.M. plaatsvervangend juridisch adviseur 1955-1963
Maarseveen, mr. H.Th.J.F. van plaatsvervangend juridisch adviseur 1960-1966
juridisch adviseur 1967
Riphagen, mr. J. juridisch adviseur 1954
honorair adviseur 1955-1963
Stegeren, mr. J.T. plaatsvervangend juridisch adviseur 1967
juridisch adviseur 1968-1969
Verhoeve, mr. dr. J. assistent juridisch adviseur 1954
juridisch adviseur 1964-1966
Geschiedenis van het archiefbeheer
Het archief was zaaksgewijs geordend en ingericht volgens de Algmene Archiefcode van het ministerie van Binnenlandse Zaken. De archiefcode is gebaseerd op de Universele Decimale Classificatie en bevat een opsomming van onderwerpen c.q. begrippen, behorende tot het terrein van de bemoeiingen en taken van het ministerie van Binnenlandse Zaken.
De bewerkte archieven waren deels geordend volgens de Algemene Archiefcode van het ministerie van Binnenlandse Zaken.
Na de bewerking werd het archief teruggebracht naar het ministerie van Binnenlandse Zaken.
De verwerving van het archief
Overbrenging van een overheidsarchief
De verwerving van het archief
Het archief is krachtens bepalingen van de Archiefwet overgebracht.
Inhoud en structuur van het archief
2.04
Inhoud
Stukken betreffende zaken die voor 1 december 1954 zijn aangevangen en na die datum door het bureau Juridisch Adviseur werden afgedaan zijn in het archief gelaten.
In de jaren na 1957 zijn er processen-verbaal van vernietiging en machtigingen tot vernietiging ter beschikking.
Selectie en vernietiging
Voordat het archief ter bewerking werd aangeboden is er nogal wat vernietigd, door het op 1 juli 1949 ingestelde bureau Archiefherziening van de afdeling Algemene Secretarie en Comptabiliteit.
Binnen het te bewerken archief kwamen stukken voor die in aanmerking kwamen voor vernietiging. Aan de hand van de vernietigingslijst van het ministerie van Binnenlandse Zaken, goedgekeurd bij de beschikking van 29 september 1967, is er geselecteerd.
Ordening van het archief
Als begincesuur voor het te bewerken archief werd 1 december 1954 gekozen in verband met de instelling van het bureau Jurdisch Adviseur. De eindcesuur van 1 januari 1970 houdt verband met het tienjarenblok-systeem.
Door vernietiging van bescheiden werd de omvang van het archief, die 4.60 m' bedroeg, met circa 25% verminderd.
Aanwijzingen voor de gebruiker
Openbaarheidsbeperkingen
Volledig openbaar.
Materiële beperkingen
Aanvraaginstructie
Openbare archiefstukken kunnen online worden aangevraagd en gereserveerd. U kunt dit ook via de terminals in de studiezaal van het Nationaal Archief doen. Om te kunnen reserveren dient u de volgende stappen te volgen:
U maakt een profiel aan op www.gahetna.nl, en logt vervolgens in
Via de archiefinventaris (alleen de beschrijvingen met rode nummers) selecteert u het gewenste archiefstuk door op de knop 'Reserveren' te klikken
In het volgende scherm geeft u aan op welke dag u het archiefstuk wilt inzien
Indien u zich bevindt in de studiezaal en een tafelnummer heeft ontvangen kunt u dit nummer vermelden. Als u geen tafelnummer heeft kunt u tafelnummer 777 laten staan
Vervolgens bevestigt u uw reservering door deze te versturen.
Verwant materiaal
Beschikbaarheid van kopieën
Bijlagen
Overzicht van geraadpleegde bronnen
Nijholt, L.J.J.G. Rapport inzake het onderzoek in de archieven bij het ministerie van Binnenlandse Zaken. Archief van de Afdeling Binnenlands Bestuur (B.B.) van 1 januari 1878 - 31 mei 1950. Winschoten: CAS, 1984.
Staatsalmanakken voor het Koninkrijk der Nederlanden. 1954-1970.
Beschrijving van de series en archiefbestanddelen
- STUKKEN VAN ALGEMENE AARD, 1.
  - Agenda van ingekomen en uitgaande stukken, 1959-1969; 1; 1 deel
- STUKKEN BETREFFENDE BIJZONDEREONDERWERPEN, 2.
  - ORGANISATIE, 2.1
    - Stukken betreffende het verstrekken van gegevens aan de afdeling Begrotingszaken voor de samenstelling van hoofdstuk VII van de rijksbegroting voor de jaren 1962 en 1970, 1961,1969; 2; 1 omslag
- INRICHTING EN ORGANISATIE VAN HET OPENBAAR BESTUUR, 3.
  - Algemeen, 3.1
    - Stukken betreffende advisering over diverse onderwerpen die nog in de ministerraad moeten worden behandeld, 1956-1969; 3; 1 pak
    - Stukken betreffende advisering aan derden over diverse onderwerpen, 1961-1969; 4; 1 pak
  - Grondwetsherziening, 3.2
    - Stukken betreffende voorbereiding bij de partiële herziening van de Grondwet (Grondwetsherziening 1956), 1952-1956; 5-7; 3 pakken
      - nummers I - X, 5
      - nummers XI - XVI, 6
      - nummers XVII- XXI, 7
    - Stukken betreffende voorbereiding bij de partiële herziening van de Grondwet (Grondwetsherziening 1963), 1956-1964; 8-9; 2 pakken
      - nummers I - IV, 8
      - nummers V - XII, 9
        De nummers VII, IX, XI ontbreken
    - Stukken betreffende advisering bij de instelling en samenstelling van een werkgroep van hoogleraren tot herziening van de Grondwet, 1963; 10; 1 omslag
  - Wetgevingstechniek, 3.3
    - Stukken betreffende het verlenen van medewerking aan de totstandkoming van het wetsontwerp inzake het verplicht stellen van een datum van inwerkingtreding van rijkswetten houdende goedkeuring van internationale overeenkomsten, 1955-1956; 11; 1 omslag
    - Stukken betreffende herziening van de richtlijnen voor de wetgevingstechniek, 1960-1969; 12; 1 omslag
    - Stukken betreffende totstandkoming en toepassing van de wet van 26 maart 1965 (Stbl. 121) tot herziening van termijnen die in de wetten voorkomen in verband met de invoering van de vijfdaagse werkweek, 1961-1965; 13; 1 pak
  - Statuut voor het Koninkrijk. Status van de rijksdelen, 3.4
    - Stukken betreffende wijziging en uitvoering van het Statuut voor het Koninkrijk, 1954-1967; 14; 1 pak
    - Stukken betreffende advisering inzake invoering van het reglement voor het hijsen van de landsvlag van Suriname en de Nederlandse Antillen naast de koninkrijksvlag, 1959-1960; 15; 1 omslag
    - Verslagen en notities van het bezoek van de tweede delegatie uit Nieuw-Guinea aan Nederland in verband met het zelfbeschikkingsrecht, 1961-1962; 16; 1 pak
    - Stukken betreffende het verlenen van medewerking aan de totstandkoming van de wet van 14 september 1962 (Stbl. 363) inzake de goedkeuring van de op 15 augustus 1962 te New York tussen het Koninkrijk der Nederlanden en de republiek Indonesië gesloten overeenkomst inzake Westelijk Nieuw-Guinea (West-Irian), 1961-1962; 17; 1 pak
  - Verhouding tussen Kerk en Staat, 3.5
    - Stukken betreffende advisering inzake het beginsel van scheiding tussen Kerk en Staat naar aanleiding van de plannen tot bijwoning van de sluiting van het Tweede Vaticaans Concilie in Rome door een regeringsdelegatie, 1965; 18; 1 omslag
  - Burgerlijk wetboek, 3.6
    - Stukken betreffende verlenen van medewerking aan de totstandkoming en de invoering van het Nieuw Burgerlijk Wetboek, 1955-1956; 19; 1 pak
  - Bestuursrecht. Echtscheidingsrecht, 3.7
    - Stukken betreffende overleg met het ministerie van Justitie tot instelling van een "Commissie ter bestudering van de vraag of het wenselijk is in de wet enige algemene bepalingen van bestuursrecht te regelen", 1967-1968; 20; 1 omslag
    - Stukken betreffende verlenen van medewerking aan de totstandkoming van het wetsontwerp tot wijziging van het echtscheidingsrecht, 1968-1969; 21; 1 pak
  - Internationale verdragen en overeenkomsten, 3.8
    - Stukken betreffende advisering bij de uitvoering en toepassing van het Verdrag Rechten van de Mens en de fundamentele vrijheden, 1951-1966; 22; 1 pak
    - Stukken betreffende behandeling van het ontwerp consulair verdrag inzake diplomatiek verkeer en immuniteiten, 1953-1955; 23; 1 pak
    - Stukken betreffende behandeling van het wetsontwerp tot goedkeuring van het op 28 juli 1951 te Genève ondertekend verdrag inzake de status van vluchtelingen, 1954-1955; 24; 1 omslag
    - Stukken betreffende totstandkoming en inwerkingtreding van de wet van 22 juni 1966 (Stbl. 207) houdende regeling inzake de bekendmaking van internationale overeenkomsten en van besluiten van volkenrechtelijke organisaties, 1954-1969; 25; 1 pak
    - Stukken betreffende verlenen van medewerking aan de totstandkoming van het wetsontwerp inzake het verplicht stellen van een datum van inwerkingtreding van rijkswetten houdende goedkeuring van internationale overeenkomsten, 1955-1956; 11
    - Stukken betreffende behandeling van het wetsontwerp tot goedkeuring en uitvoering van het op 13 december 1955 te Parijs ondertekende Europese Vestigingsverdrag, 1955-1959; 26; 1 omslag
    - Nota inzake de wijziging van de procedure voor de stilzwijgende goedkeuring van internationale overeenkomsten door de Staten-Generaal, 1956; 37
    - Stukken betreffende verstrekking van gegevens aan het ministerie van Buitenlandse Zaken naar aanleiding van een onderzoek door de Verenigde Naties inzake discriminatie op grond van gods dienst, 1956-1958; 27; 1 omslag
    - Stukken betreffende verlenen van medewerking aan de totstandkoming en goedkeuring van het Europees Sociaal Handvest inzake de sociale grondrechten voor de mens (European Social Charter), 1958-1968; 28; 1 pak
    - Stukken betreffende behandeling van het ontwerp Europees Verdrag over de behandeling van publiek- en privaatrechtelijke rechtspersonen, 1959; 29; 1 pak
    - Verslagen en notities van het bezoek van de tweede delegatie uit Nieuw-Guinea aan Nederland in verband met het zelfbeschikkingsrecht, 1961-1962; 16
    - Stukken betreffende advisering inzake fusie van Executieven der Europese Gemeenschappen en versterking van parlementaire controle op het Europees parlement, 1964; 30; 1 omslag
  - Continentaal plateau. Vaststelling zeegrenzen, 3.9
    - Stukken betreffende behandeling van de wetsontwerpen inzake vaststelling van de zeegrenzen van het continentaal plateau, 1964-1965; 31; 1 omslag
    - Stukken betreffende vaststelling van de zeegrens van de binnenwateren in de Scheldemond, 1965; 32; 1 omslag
  - Koningin. Koninklijk Huis, 3.9
    - Stukken betreffende intrekking van het wetsontwerp inzake de verhoging van de de meerderjarigheidsleeftijd des Konings, 1955; 33; 1 omslag
    - Stukken betreffende advisering van het ministerie van Algemene Zaken inzake de ministeriële verantwoordelijkheid voor de daden van het Kabinet der Koningin en inzage in het archief van bovengenoemd kabinet, 1955-1959; 34; 1 omslag
    - Stukken betreffende verlenen van medewerking aan de totstandkoming van de wet van 10 oktober 1962 (Stbl. 443) inzake wijziging van de kosten van het regentschap, 1960-1962; 35; 1 omslag
    - Stukken betreffende verlenen van medewerking aan de totstandkoming van het wetsontwerp inzake herziening van het financieel statuut voor het Koninklijk Huis, 1969-1970; 36; 1 pak
  - Eerste en Tweede Kamer der Staten-Generaal, 3.10
    - Nota inzake de wijziging van de procedure voor de stilzwijgende goedkeuring van internationale overeenkomsten door de StatenGeneraal, 1956; 37; 1 omslag
    - Stukken betreffende uitspraak in beroep van professor mr. dr. G. van der Bergh inzake onrechtmatige toepassing van een korting op het pensioen van gewezen Tweede Kamerleden, 1957-1961; 38; 1 pak
    - Stukken betreffende advisering aan de minister van Binnenlandse Zaken om regeringsnota's niet alleen aan de Tweede Kamer maar ook aan de Eerste Kamer toe te zenden, 1960; 39; 1 omslag
    - Stukken betreffende advisering inzake opheffing van het executoriale beslag op de parlementaire schadeloosstelling van het Tweede Kamerlid H. Koekoek wegens een vordering van het Landbouwschap, 1965-1966; 40; 1 omslag
    - Stukken betreffende totstandkoming van circulaires waarin een overzicht wordt gegeven van de wijzigingen van het Reglement van Orde van de Eerste en Tweede Kamer der Staten Generaal, 1967-1968; 41; 1 pak
  - Hoge staatscolleges en staatsambten, 3.11
    - Stukken betreffende advisering van het ministerie van Algemene Zaken inzake de ministeriële verantwoordelijkheid voor de daden van het Kabinet der Koningin en inzage in het archief van bovengenoemd kabinet, 1955-1959; 34; 1 omslag
    - Stukken betreffende behandeling van het wetsontwerp dat de Algemene Rekenkamer bevoegdheid geeft om deel te nemen aan internationale organisaties die toezicht uitoefenen op financieel en administratief gebied, 1956; 42; 1 omslag
    - Stukken betreffende totstandkoming van de ministeriële beschikking van 16 november 1956 waarbij de staatssecretaris wordt belast met de behartiging van zaken met betrekking tot de Bezitsvorming en Publiekrechtelijke Bedrijfsorganisatie, 43; 1 omslag
    - Stukken betreffende vaststelling van taken en bevoegdheden van de staatssecretaris, 1959-1963; 44; 1 pak
    - Stukken betreffende standpuntbepaling inzake toekenning van de bevoegdheid aan ambtenaren van ministeries om namens de minister stukken te ondertekenen, 1959-1968; 60
    - Stukken betreffende uitvoering van wetten en algemene maatregelen van bestuur door een niet concreet aangewezen minister, 1965; 45; 1 pak
    - Stukken betreffende bepaling van de positie en verantwoordelijkheid van de minister van staat, 1966-1967; 46; 1 omslag
    - Stukken betreffende totstandkoming van de circulaire van 7 maart 1968 gericht aan de directeuren-generaal en chefs van de directies en afdelingen tot vaststelling van de procedure inzake de voorlichting over ministerraadsbesluiten, met bijlagen, 47; 1 omslag
  - Departementen, 3.12
    - Stukken betreffende wijziging in naam en in taakverdeling en opheffing van departementen, 1957-1960; 48; 1 omslag
  - Publicatie van de bestuurs- en beheershandelingen, 3.13
    - Stukken betreffende verlenen van medewerking aan de samenstelling van het rapport voor het XIIe congres van het Institut International des Sciences Administratives inzake het juridisch belang van de Nederlandse Staatscourant, 1960-1962; 49; 1 pak
    - Stukken betreffende verlenen van medewerking aan de herziening van de richtlijnen voor de inhoud van Nederlandse Staatscourant, 1961-1969; 50; 1 pak
    - Stukken betreffende verstrekking van advies aan de Commissie Heroriëntatie Overheidsvoorlichting met betrekking tot de openbaarheid van overheidsdocumenten (Commissie Biesheuvel), 1967-1969; 51; 1 pak
    - Stukken betreffende totstandkoming van de circulaire van 7 maart 1968 gericht aan de directeuren-generaal en chefs van de directies en afdelingen tot vaststelling van de procedure inzake de voorlichting over ministerraadsbesluiten, met bijlagen, 47
  - Gemeenten, 3.14
    - Stukken betreffende wijziging en vaststelling van gemeentegrenzen, 1962-1969; 52-53; 2 pakken
      - 1962-1965, 52
      - 1966-1969, 53
    - Stukken betreffende advisering inzake het voor-ontwerp van wet tot herziening van de Gemeentewet deel I (inleidende bepalingen) en deel II (inrichting en samenstelling van het gemeentebestuur), 1967-1968; 54; 1 pak
- OVERHEIDSPERSONEEL, 4.
  - Stukken betreffende behandeling van ontwerp-besluiten tot uitvoering van diverse bepalingen van de Wet tot Bevordering en Ontslag van Beroepsofficieren, 1955; 55; 1 omslag
  - Stukken betreffende afwijzing van het verzoek van de Nationale Landstorm Commissie om wachtgelden en pensioenen van het voormalig leidinggevend personeel van de Bijzondere Vrijwillige Landstorm voor rijksrekening te nemen, 1956-1957; 56; 1 omslag
  - Stukken betreffende behandeling van het wetsontwerp inzake gewetensbezwaren militaire dienst, 1957-1958; 57; 1 omslag
  - Stukken betreffende behandeling van het ontwerp Koninklijk besluit tot vaststelling van het Inkomsten-Vergoedingsbesluit Militairen, 1958; 58; 1 omslag
  - Stukken betreffende terugvordering van teveel betaald pensioen uitgekeerd door de Stichting Administratie Indonesische Pensioenen (S.A.I.P), 1959; 59; 1 omslag
  - Stukken betreffende standpuntbepaling inzake toekenning van de bevoegdheid aan ambtenaren van ministeries om namens de minister stukken te ondertekenen, 1959-1968; 60; 1 omslag
  - Stukken betreffende advisering inzake wijziging, aanvulling en toepassing van de reglementen met betrekking tot de rechtspositie voor ambtenaren, 1960-1969; 61; 1 pak
  - Stukken betreffende behandeling van een ontwerp-besluit regelende de eedsaflegging door ambtenaren en arbeidscontractanten, 1967-1969; 62; 1 omslag
- ZORG VOOR DE OPENBARE ORDE EN DE GEMEENSCHAP, 5.
  - Commissies en colleges van advies en bijstand, 5.1
    - Stukken betreffende wijziging van richtlijnen met betrekking tot de instelling, de samenstelling en de publicatie van rapporten en adviezen van commissies, 1957-1961; 63; 1 pak
  - Overheidsbedrijven en overheidsstichtingen, 5.2
    - Stukken betreffende behandeling van het wetsontwerp tot invoering van een wettelijke regeling voor stichtingen en publiek rechtelijke instellingen, 1952-1959; 64; 1 pak
    - Stukken betreffende verlenen van medewerking aan de instelling, samenstelling en werkzaamheden van de Commissie van Advies inzake Overheidsstichtingen, 1955-1958; 65; 1 pak
    - Stukken betreffende verlenen van medewerking aan de totstandkoming van en deelname aan een interdepartementele werkcommissie die een onderzoek zal doen naar de juridische structuur van het overheidsbedrijf, 1956-1961; 66; 1 pak
    - Stukken betreffende totstandkoming van het wetsontwerp tot wijziging van de Wet op de Overheidsstichtingen, 1959-1961; 67; 1 omslag
  - Eigendom en bezit, 5.3
    - Nota's over de wijziging en uitvoering van de Onteigeningswet, 1957-1966; 68; 1 omslag
    - Stukken betreffende behandeling van het rapport van de Commissie Algemene Rijksinkoopvoorwaarden inzake vaststelling van algemene inkoopvoorwaarden met betrekking tot de aanschaffing van roerende goederen ten behoeve van het Rijk, 1958-1959; 69; 1 omslag
  - Volkshuisvesting, 5.4
    - Stukken betreffende behandeling van het wetsontwerp tot wijziging van de Huurwet en de instelling van een grootboek voor woningverbetering, 1956-1957; 70; 1 omslag
  - Openbare veiligheid, 5.5
    - Stukken betreffende standpuntbepaling inzake bevoegdheid van de burgemeester om gemeentelijk brandweermateriaal ter beschikking te stellen aan de Bescherming Bevolking, 1968-1969; 71; 1 omslag
  - Radio- en televisie-uitzendingen, 5.6
    - Stukken betreffende verlenen van medewerking aan de totstandkoming van de wet van 1 maart 1967 (Stbl. 176) tot regeling van de omroep (Omroepwet), 1961-1967; 72; 1 pak
  - Economische aangelegenheden, 5.7
    - Stukken betreffende advisering van het wetsontwerp regelende de invoer, de uitvoer en de doorvoer van goederen (In-, Uit- en Doorvoerwet), 1955; 73; 1 omslag
    - Stukken betreffende advisering inzake wijziging en intrekking van Vestigingsbesluiten Grafische Bedrijven, 1962-1969; 74; 1 pak
    - Stukken betreffende totstandkoming en uitvoering van de wet van 25 september 1958 (Stbl. 453) houdende regels ter bevordering van het sparen door jeugdige personen (Jeugdspaarwet), 75; 1 pak
    - Stukken betreffende behandeling van het voorstel van het ministerie van Economische Zaken tot opheffing van de handelsbelemmeringen tussen de Beneluxlanden, 1955; 76; 1 omslag
    - Stukken betreffende verlenen van medewerking aan de totstandkoming en uitvoering van de wet van 24 maart 1961 (Stbl. 135) houdende regels op het gebied van de prijzen van goederen en diensten (Prijzenwet), 1958-1967; 77; 1 pak
  - Maatschappelijke zorg, 5.8
    - Stukken betreffende verlenen van medewerking aan de totstandkoming van de wet van 29 september 1955 (Stbl. 456) houdende wijziging van de Armenwet, 1953-1955; 78; 1 omslag
    - Stukken betreffende behandeling van het wetsontwerp tot Regeling van de Ziekenfondsverzekering (Ziekenfondswet), 1962; 79; 1 pak
  - Volksontwikkeling, 5.9
    - Stukken betreffende intrekking van het wetsontwerp inzake voorschriften voor leesbibliotheken, 1956; 80; 1 omslag
    - Stukken betreffende verlenen van medewerking aan de totstandkoming van het wetsontwerp tot herziening van de Auteurswet 1912, 1956-1958; 81; 1 omslag
    - Stukken betreffende behandeling van het wetsontwerp tot Herziening van het Wetenschappelijk Onderwijs, in het bijzonder ten aanzien van Nederlandse universiteiten en hogescholen (Wet op het Wetenschappelijk Onderwijs), 1957-1959; 82; 1 pak
  - Justitie, 5.10
    - Stukken betreffende verlenen van medewerking aan de totstandkoming van de wet van 22 mei 1958 (Stbl. 296) houdende wijziging van bepalingen betreffende verbeurdverklaring en inbeslagneming van goederen, 1950-1958; 83; 1 pak